

# DANIELA GARCIA FLOREZ

C.C. 1.140.874.144

#### **PERFIL PROFESIONAL**

Profesional en Negocios Internacionales bilingüe, con conocimientos y experiencia en comunicación, liderazgo, trabajo en equipo, mercadeo, manejo de clientes, ventas y relaciones públicas. Con excelente capacidad de análisis y solución de problemas, iniciativa y autonomía para desempeñar diferentes actividades que promuevan el desarrollo del potencial humano. Responsable y determinada en la planificación y ejecución de metas.

# INFORMACIÓN DE CONTACTO

Celular: 3005983674

Dirección: Carrera 42H # 82 - 204

Correo:

danielagarcia.florez@gmail.com

#### **HABILIDADES**

Pensamiento estratégico Manejo de Público Trabajo en Equipo Liderazgo

Planeación Estratégica

Marketing Estratégico Relaciones Públicas Servicio al Cliente Coachina

#### **IDIOMAS**

Español: Nativo Ingles: Alto

Francés: Intermedio



### **EDUCACIÓN**

Universidad del Norte, Barranquilla, Colombia 2012-2017

Negocios Internacionales - Énfasis en Mercadeo

Colegio Buen Consejo, Barranquilla 1999-2011

Bachiller Académico



#### **OTROS ESTUDIOS**

HPE Sales Certified – Enterprise Solutions Octubre 2016

**Hewlett Packard Enterprise** 

Inglés Avanzado – VIII Nivel
Enero 2012 – Noviembre 2015
Universidad del Norte Instituto de l

Universidad del Norte, Instituto de Idiomas

Curso de Francés – Nivel B2 Enero 2012 – Junio 2015 Universidad del Norte, Instituto de Idiomas

Curso Esencial de Bloomberg Marzo 2015 - Mayo 2015 Universidad del Norte

Curso Inglés – XII Nivel
Junio 2005 – Junio 2010
Centro Cultural Colombo Americano



### **FERIAS Y CONFERENCIAS**

- Conferencia Trabajo en Equipo FINANCAP.
   Noviembre 2016, Barranquilla.
- Caribe BIZ Forum Cámara de Comercio. Septiembre 2016, Barranquilla.
- Taller de Ventas Politécnico Costa Atlántica Julio 2016, Barranquilla.
- Curso de Planeación, Liderazgo, Trabajo en equipo y motivación – SENA. Mayo 2014, Pereira.
- Curso de Planeación Estratégica de Proyectos

   SENA.

   Mayo 2014, Pereira.
- Expogestión Caribe Cámara de Comercio.
   Enero 2012, Barranquilla.



#### **SERVICIO COMUNITARIO**

Notas Que Transforman Noviembre 2016 – Actualmente Voluntario

Soñar Despierto 2011 - 2012 Voluntario



# DANIELA GARCIA FLOREZ

C.C. 1.140.874.144



#### **EXPERIENCIA LABORAL**

## SEGURIDAD RINCON Y RODRIGUEZ Dic 2017- Actualidad

Asistente Administrativa y Operativa

- Proceso de Selección y Vinculación de personal
- Proceso de Selección, Vinculación y seguimiento de Clientes y Proveedores
- Control de inventarios para el suministro oportuno de los puestos de servicio.
- Manejo del proceso de compras y dotación para el personal y puestos de servicio.
- Realizar y enviar cotizaciones requeridas

#### ACCESAR Jun 2016- May 2017

Consultora Corporativa

- Establecí y cerré oportunidades de negocios de soluciones tecnológicas
- Seguimiento y diseño de soluciones a proyectos de Infraestructura y telecomunicaciones
- · Acreditación en Ventas por Hewlett Packard Enterprise
- Conocimiento y seguimiento de procesos de Compra, Ventas y Cartera.

#### Leonisa S.A.S Nov 2014- Ene 2015, Nov 2015 – Ene 2016

Asesora Comercial

- Desarrollé estrategias de ventas y mercadeo para el almacén
- Manejo de Caja y realización de inventario.
- Adquirí aprendizaje en ventas y manejo de clientes

#### AIESEC Uninorte Feb 2015- Jun 2015

Coordinadora de Relaciones Públicas

- Realicé nuevos convenios y alianzas estratégicas
- Organización y coaching a los equipos logísticos de eventos
- Implementación de nuevas estrategias para fidelización de aliados y convenios.

## AIESEC Uruguay. Jun 2014- Dic 2014

Coordinadora Nacional de CRM

- Análisis estratégico de resultados a nivel nacional de número de intercambios.
- Creación e implementación de nuevas estrategias.
- Capacitación a los Vicepresidentes locales y revisión de tareas.

#### AIESEC Uninorte. Ene 2014- Dic 2014

Vicepresidente de Expansión

- Planeación y ejecución de metas para promover el crecimiento de la entidad en cuanto a ventas de experiencias internacionales.
- Realización de convenios en las diferentes Universidades de Barranquilla
- Entrenamiento, coaching y seguimiento al equipo
- Manejo de relaciones con aliados.
- Validación de intercambios sociales como pasantías profesionales.

#### AIESEC Uninorte. Ene 2013- Dic 2013

Coordinadora de Expansión

- · Implementación de nuevas estrategias de mercadeo
- Mejoramiento en relaciones con 2 nuevas universidades.
- Elaboración de proyectos para prácticas internacionales de estudiantes con países focos.

## REFERENCIAS

Renato Cozzarelli Fondo Regional de Garantías -Subgerente +57 3157049553

Enna Vergara Leonisa S.A. Coordinadora Comercial – Negocios Propios +57 3185484005